臺灣臺北地方法院民事判決
111年度重勞訴字第21號
原      告  陳玉珠  
訴訟代理人  白德孚律師（法扶律師）
原      告  楊秋萍  
            洪敏玲  
            吳志鴻  
            何珮雲  
            黃歆瑀  
            劉蘭芝  
            吳孟武  
            嚴璧山  
            陳子能  
            林美君  
            黃依莉  
            謝宜芳  
            林春輝  
            蘇裕人  
兼上十四人
及下一人
共      同
訴訟代理人  張淑蓮  
兼上十五人
共      同
訴訟代理人  梁漢銘  
被      告  展雲事業股份有限公司

法定代理人  鍾克信  

上列當事人間給付工資等事件，本院於民國111年7月13日言詞辯
論終結，判決如下：
    主      文
被告應各給付原告如附表「請求給付金額」 欄所示金額，及自
民國一百一十年十二月二十日起至清償日止，按週年利率百分之
五計算之利息。
被告應各提繳如附表「請求提繳退休金」欄所示金額至原告於勞
動部勞工保險局之勞工退休金準備金專戶。
訴訟費用由被告負擔。
本判決第一項得假執行。但被告如分別依其應給付之金額為原告
預供擔保，得免為假執行。
本判決第二項得假執行。但被告如分別依其應提撥之金額為原告
預供擔保，得免為假執行。
    事實及理由
一、原告主張：原告張淑蓮等17人（下合稱為原告）受僱於被告
    ，詎被告積欠原告如附表所示之薪資、資遣費、未休假獎金
    ，且被告未依法提繳勞工退休金至原告於勞動部勞工保險局
    之勞工退休金準備金專戶，經調解不成等情，爰依勞動契約
    之法律關係提起本件訴訟等語，並聲明如主文所示。
二、本件被告未於言詞辯論期日到場爭執，亦未提出書狀作何聲
    明或陳述。
三、經查，原告主張之上開事實，業據其提出薪資給付表、薪資
    存摺明細表、出勤打卡紀錄、離職證明書、勞資調解紀錄等
    件為證（見支付命令卷第99頁至第457頁），核屬相符，而
    被告未提出任何抗辯，堪認原告之主張為真實。原告依兩造
    間勞動契約，請求被告給付如附表所示之金額為有理由，應
    予准許。
四、給付有確定期限者，債務人自期限屆滿時起，負遲延責任。
    給付無確定期限者，債務人於債權人得請求給付時，經其催
    告而未為給付，自受催告時起，負遲延責任。其經債權人起
    訴而送達訴狀，或依督促程序送達支付命令，或為其他相類
    之行為者，與催告有同一之效力，民法第229條第1項、第2
    項定有明文。又遲延之債務，以支付金錢為標的者，債權人
    得請求依法定利率計算之遲延利息。但約定利率較高者，仍
    從其約定利率。應付利息之債務，其利率未經約定，亦無法
    律可據者，週年利率為百分之五，民法第233條第1項、第20
    3 條亦定有明文。本件原告對被告之債權，核屬無確定期限
    之給付，既經原告起訴而送達訴狀，被告迄未給付，當應負
    遲延責任。是原告請求薪資、資遣費、未休假獎金自支付命
    令送達翌日即110年12月20日（見支付命令卷第473頁送達證
    書）起至清償日止，按週年利率5%計算之法定遲延利息為有
    理由，應予准許。
五、本件依勞動事件法第44條第1項規定，應依職權宣告假執行
    ，另依同法第44條第2項規定同時宣告被告得供擔保，而免
    為假執行，並酌定相當之金額。
六、本件判決之基礎已臻明確，兩造其餘攻擊防禦方法及舉證，
    核與判決無影響，爰不另一一論述，併此敘明。
七、訴訟費用負擔之依據：民事訴訟法第78條。
中　　華　　民　　國　　111 　年　　 8 　月　　 12　  日
                  勞動法庭    法　官　陳裕涵
以上正本係照原本作成。
如對本判決上訴，須於判決送達後20日內向本院提出上訴狀。如
委任律師提起上訴者，應一併繳納上訴審裁判費。
中　　華　　民　　國　　111 　年　　 8 　月　　 12　  日
                              書記官　林怡彣
附表：（新臺幣/元）　　　　　　　　　　　　　　　
編號 原告 工資 資遣費 未休假獎金 請求給付金額 請求提繳退休金 1 張淑蓮 304,972 275,630 49,057 629,659 33,156 2 梁漢銘 125,667 155,621 55,591 336,879 20,675 3 林美君 151,137 64,530 - 215,667 21,158 4 陳子能 276,669 535,001 62,641 874,311 27,540 5 嚴璧山 176,324 158,054 20,895 355,273 22,968 6 吳孟武 180,007 82,550 3,251 265,808 24,048 7 劉蘭芝 717,600 683,010 - 1,400,610 54,000 8 黃歆瑀 163,095 127,325 14,250 304,670 19,944 9 何珮雲 98,939 64,439 - 163,378 14,436 10 吳志鴻 246,440 241,794 7,572 495,806 28,872 11 洪敏玲 144,093 - - 144,093 20,040 12 楊秋萍 104,857 11,620 1,901 118,378 14,436 13 黃依莉 86,693 107,141 5,830 199,664 11,460 14 蘇裕人 238,002 215,985 42,128 496,115 28,872 15 林春輝 311,985 - - 311,985 39,918 16 陳玉珠 215,141 164,657 35,690 415,488 24,048 17 謝宜芳 81,226 65,270 - 146,496 11,194